【裁判字號】    88,易,1367
【裁判日期】    890121
【裁判案由】    竊盜等
【裁判全文】
臺灣彰化地方法院刑事判決                        八十八年度易字第一三六七號
    公  訴  人  臺灣彰化地方法院檢察署檢察官
    被      告  丁○○
                乙○○
                戊○○
                丙○○
右列被告等因竊盜等案件，經檢察官提起公訴 (八十八年度偵字第二一五五號)，本
院判決如左：
    主    文
丁○○、乙○○共同竊盜；丁○○處有期徒刑捌月、乙○○處有期徒刑陸月。
戊○○牙保贓物，處有期徒刑肆月。
丙○○故買贓物，處有期徒刑肆月。
    事    實
一、丁○○於彰化縣田中鎮○○路七０三號經營「偉全汽車修配廠」，暗地從事將非
    法贓車之零件換裝於受損之合法事故車，藉以圖利之不法行為（曾涉犯贓物罪，
    經本院判處有期徒刑一年六月，現上訴中，由台灣高等法院台中分院八十八年度
    上易字第一九三六號審理中）。緣陳炯因己有之豐田（ＴＯＹＯＴＡ）牌、車
    號ＱＩ－５８８６號、藍綠色、自排、一千八百ＣＣ之自小客車，於八十六年八
    月八日，在彰化縣溪湖鎮因車禍嚴重受損，若送原廠以合法零件修復，需花費約
    新台幣（下同）三十餘萬元，丙○○覺得費用太高，乃於民國八十六年八月間透
    過知情之戊○○媒介，以十二萬元之低價，將右揭自小客車交由丁○○以贓車之
    零件修復，或以相同型式車輛，更換號牌，即俗稱「借屍還魂」方式謀利；丁○○為取得相同廠牌、車型、顏色之零件，遂進而與其員工乙○○及己○○（台灣
    彰化地方法院另案審理）三人，共同基於意圖為自己不法所有之犯意聯絡，推由
    乙○○、己○○二人負責下手行竊，丁○○則負責接應及事後之改裝，不久，乙○○與己○○乃於八十六年九月二十四日凌晨一時許，在台中縣大雅鄉○○村○○路大智巷四十七號前處，下手竊取甲○○○所有之同上型式之車號ＰＢ－７７
    １２號（引擎號碼ＸＡＥ００ＢＸＲＺ１５４２７２號）自小客車一部，並由乙○○以一不詳紅色贓車用繩索拖拉，己○○於竊得自小客車內控制方向，行至台
    中市交界處，恐發生危險，乙○○乃打電話予丁○○，丁○○與戊○○乃僱請不
    知情拖車接手拖回，並於「偉全修配廠」將事故車號牌ＱＩ－５８８６號，換懸
    掛於竊得之該贓車上後，再由戊○○交付予知情之陳炯使用，陳炯則交付代
    價十二萬元予戊○○，其中，乙○○分得三萬元、己○○分得三萬元，其餘款項
    由丁○○、蕭亨國朋分花用。迄於八十八年一月二十九日下午三時許，在彰化縣
    社頭鄉○○村○○路七十四號陳炯住處，為警查扣上開贓車而循線查獲本案。
二、案經彰化縣警察局移送臺灣彰化地方法院檢察署檢察官偵查起訴。
    理    由
一、訊據被告乙○○對右揭犯罪事實坦承不諱。訊據被告丁○○矢口否認竊盜犯行，
    供稱被告戊○○引介被告陳炯受損車輛至伊修配廠，伊乃轉介被告陳炯至被
    告乙○○處修車，僅將丙○○受損車輛賣掉得款一萬餘元，並未至台中市接手拖
    回己○○與乙○○所竊得之車號ＰＢ－七七一二號贓車，亦未指示乙○○、蕭坤
    田行竊云云；訊據被告戊○○供稱介紹被告丙○○至被告丁○○處修車，及將修
    復車輛交予被告丙○○，至於如何修復，伊不知情，亦不知道該車係贓車，亦未
    得到任何好處云云；訊據被告陳炯供承將己有之受損事故車送由丁○○以十二
    萬元之代價修復後，由被告戊○○交付繼續使用等情，雖否認故買贓物犯行，辯
    稱：伊並未要求以贓車零件修復，取回時該車輛，因當時受傷故由被告戊○○開
    至住處交付，並未查覺異樣，並不知道係贓車云云。
二、惟查：
    前開豐田（ＴＯＹＯＴＡ）牌、車牌ＰＢ－７７１２號、藍綠色、自排、一千八
    百ＣＣ之自小客車（引擎號碼ＸＡＥ００ＢＸＲＺ１５４２７２號），係被害人
    甲○○○所有，並於八十六年九月廿四日凌晨一時許，在台中縣大雅鄉○○路大
    智巷四十七號處前失竊，於查獲時並懸掛ＱＩ－５８８６號被告丙○○之車牌，
    業據被害人於警訊時指述甚明，並有車輛車牌失竊作業－查獲車輛認可資料、贓
    物認領保管單各一紙、失竊車輛相片二張附卷可資佐證。
  (一)被告乙○○部分：
    被告乙○○於警訊、偵查中及本院審理時均坦承與另一共犯己○○至上址共同竊
    盜犯行，核與被害人指述被竊之情節，及共犯己○○供承行竊情節相符，且稱因
    此獲利三萬元，其犯行洵堪認定。
  (二)被告丁○○部分：
    被告丁○○右揭共同竊盜犯行，業據證人即共同被告乙○○證述係丁○○表示丙○○送修之ＱＩ－５８８６號事故車已無法換修，需偷一部同型車來換裝等情，
    至為明確，且被告乙○○稱伊僅會烤漆而已，另被告丙○○於偵查中稱伊不認識
    被告乙○○，被告丁○○辯稱伊轉介該事故車予被告乙○○修理，即不足採，況
    被告丙○○既要修復該事故車，被告丁○○於本院竟又稱出售該事故車予舊貨商
    云云，顯屬矛盾。再參以於被告丁○○於偵查中已供承至台中市接手拖回己○○
    與被告乙○○所竊得之贓車返回修配廠處理等情，堪認被告丁○○與己○○、乙○○二人於行竊之前，確有共謀竊盜之犯意，推由己○○、乙○○二人下手實施
    ，被告丁○○則負責接應等情無訛，被告丁○○所辯，應卸責之詞，上開竊行犯
    行，亦堪認定。
  (三)被告戊○○部分：
    被告戊○○右揭牙保贓物犯行，已據其供承確有介紹被告陳炯至丁○○處修車
    等情，而被告戊○○確實知悉本件事故車欲以贓車零件修復一節，亦據共同被告
    丁○○於警訊時及偵查中證稱「確係戊○○向伊表示陳炯有一部受損事故車，
    欲以贓車零件修復」等情明確，參以被告丁○○至台中市接手拖回本輛贓車時，
    被告戊○○於偵查中亦自承確有陪同前往。且自被告丙○○收受十二萬元，再將
    部分金額轉交被告乙○○等，業據被告乙○○供明無誤，顯見其確實自始至終均
    參與仲介以贓車更換裝事故車之事宜等情，所辯不足採信，其上開犯足堪認定。
  (四)被告陳炯部分：
    被告陳炯右揭故買贓物犯行，已據其供承將己有之事故車經由被告丁○○轉介
    ，以十二萬元之代價修復後取回繼續使用等情，經經查警查獲時，該贓車懸掛被
    告丙○○之ＱＩ－５８８６號車牌無誤，經警檢視引擎號碼並非被告丙○○之自
    小客車。另被告陳炯確係自行要求將己有受損之事故車以贓車零件修復一節，
    亦據共同被告丁○○於警訊時及偵查中證稱「係陳炯表示有一部受損事故車欲
    ，以贓車零件修復」等情明確。復參以本件被告丙○○所有之事故車，經原廠豐
    田公司預估修護費用高達三十餘萬元，相較於本件交由被告丁○○修復僅需十二
    萬元之低價，二者相差數倍，極為懸殊，顯然與社會共同生活經驗有違。一般汽
    車雖屬同車型，惟內裝大多仍有差異，被告陳炯於取回送修自小客車時，何能
    辯稱並無查覺異樣？亦不符常理，其所辯，應卸責之詞，上開犯行亦堪認定。
三、核被告丁○○、乙○○二人所為，均係犯刑法第三百二十條之竊盜罪行。被告戊○○所為，係犯刑法第三百四十九條第二項之牙保贓物罪。被告丙○○所為，係
    犯刑法第三百四十九條第二項之故買贓物罪。被告丁○○、乙○○二人與共犯己○○間就上揭竊盜犯行，有犯意聯絡與行為分擔，為共同正犯。爰審酌被告丁○○、乙○○圖謀不勞而獲，竊取價值不貲之自小客車，被告丁○○並屬主謀，被
    告戊○○牙保贓物、被告丙○○故買贓物，使竊賊有銷贓管道，間接助長宵小行
    竊意願，及被告等人犯罪之手段、所生之危害性，及犯罪後之態度等一切情狀，
    分別量處如主文所示之刑，以示懲儆。
據上論斷，應依刑事訴訟法第二百九十九條第一項前段，刑法第廿八條、第三百二十
條第一項、第三百四十九條第二項，罰金罰鍰提高標準條例第一條前段，判決如主文
。
本案經檢察官陳德芳到庭執行職務。
中    華    民    國    八十九    年    一      月        二十一   日
                              臺灣彰化地方法院刑事第二庭
                                  法      官  王  鏡  明
右正本證明與原本無異。
如不服本判決，應於判決送達後十日內向本院提出上訴狀( 須附繕本 )。
告訴人或被害人對於判決如有不服具備理由請求檢察官上訴者，其上訴期間之計算係
以檢察官收受判決正本之日期為準。
                                  法院書記官  黃  靜  華
中    華    民    國      八十九      年      一      月     二十五     日
刑法第三百二十條
意圖為自己或第三人不法之所有，而竊取他人之動產者，為竊盜罪，處五年以下有期
徒刑、拘役或五百元以下罰金。
意圖為自己或第三人不法利益，而竊佔他人之不動產者，依前項之規定處斷。
前二項之未遂犯罰之。
刑法第三百四十九條
收受贓物者，處三年以下有期徒刑、拘役或五百元以下罰金。
搬運、寄藏、故買贓物或為牙保者，處五年以下有期徒刑、拘役或科或併科一千元以
下罰金。
因贓物變得之財物，以贓物論。


司法院資訊處製作；財團法人民間司法改革基金會備份。
